【裁判字號】    90,苗小更,1
【裁判日期】    900717
【裁判案由】    給付管理費
【裁判全文】
臺灣苗栗地方法院民事裁定  九十年苗小更字第一號
    原      告  龍之城住戶管理委員會
    法定代理人  邱碧菱
    訴訟代理人  林青松
    被      告  甲○○○
右當事人間請求給付管理費事件本院裁定如左：
    主      文
原告之訴及假執行之聲請均駁回。
訴訟費用由原告負擔。
    理      由
一、原告起訴主張被告為龍之城社區之區分所有權人，依本社區住戶公約規定，其應
    繳交管理費，惟被告自八十七年二月起即拒繳，前經原告提出訴訟被告應給付原
    告八十七年二月至八月之管理費，共新台幣（下同）六千四百元，並於八十八年
    四月十三日在台灣板橋地方法院調解成立，被告願於八十八年五月十日前一次給
    付完畢，但被告仍給付，經原告去函限期，被告均置之不理，爰提起本訴等語。
    並聲明：（一）被告應給付原告六千四百元，及自民國八十八年五月十日起至清
    償日止，按年息百分之五計算之利息。（二）訴訟費用由被告負擔。（三）原告
    願供擔保請准宣告假執行。
二、按調解經當事人合意而成立，調解成立者，與訴訟上和解有同一之效力；和解成
    立者，與確定判決有同一之效力；訴訟標的於確定之終局判決中經裁判者，除法
    律別有規定外，當事人不得就該法律關係更行起訴；  原告之訴，其訴訟標的為
    確定判決之效力所及者，法院應以裁定駁回之。民事訴訟法第四百十六條第一項
    、第三百八十條第一項、第四百條第一項、第二百四十九條第一項第七款分別定
    有明文。
三、查原告前於八十七年九月十五日向台灣板橋地方法院聲請對被告發支付命令，請
    求被告給付原告九千四百元，及自支付命令送達之翌日起至清償日止，按週年利
    率百分之五計算之利息，嗣被告對該支付命令異議，以支付命令之聲請視為起訴
    ，因其為小額訴訟，並以起訴視為調解之聲請，其後兩造於八十八年四月十三日
    調解成立，其內容為：「一、相對人（即本件被告）願給付聲請人（即本件原告
    ）新台幣六千四百元整。給付方式：於民國八十八年五月十日前一次給付完畢。
    二、聲請人其餘請求拋棄。三、程序費用各自負擔。」此經本院調閱台灣板橋地
    方法院八十八年板小調字第一三四號卷宗查明屬實。兩造既經調解成立，原告之
    法定遲延利息請求權已因調解讓步而消滅，原告就同一法律關係復行提起本件訴
    訟，自為前開調解成立之效力所及，依前揭說明，應予駁回。原告之訴既經駁回
    ，其假執行之聲請即失所附麗，應併予駁回。
四、依民事訴訟法第四百三十六條之二十三、第四百三十六條第二項、第二百四十九
    條第一項第七款、第九十五條、第七十八條，裁定如主文。
中      華      民      國    九十      年      七      月    十七    日
                                  臺灣苗栗地方法院苗栗簡易庭
~B法      官  宋國鎮
右為正本係照原本作成。
如對本裁定抗告須於裁定送達後十日內向本院提出抗告狀。
~B法院書記官  黃秀娟
中      華      民      國    九十      年      七      月    十七    日


司法院資訊處製作；財團法人民間司法改革基金會備份。
